【裁判字號】    92,易,621
【裁判日期】    920929
【裁判案由】    竊盜等
【裁判全文】
臺灣士林地方法院刑事判決                          九十二年度易字第六二一號
    公  訴  人  臺灣士林地方法院檢察署檢察官
    被      告  乙○○
右列被告因竊盜案件，經檢察官提起公訴 (九十二年度偵字第六二三五號)，本院於
訊問被告後，被告為認罪之答辯，經裁定認為宜以簡式審判程序審理並判決如左：
    主  文
乙○○結夥三人於夜間侵入住宅竊盜，累犯，處有期徒刑玖月。又踰越安全設備於夜
間侵入住宅竊盜，累犯，處有期徒刑柒月。應執行有期徒刑壹年月。
    事  實
一、乙○○前於民國八十六年間因違反麻醉藥品管理條例、竊盜等案件，經本院判處
    有期徒刑六月及七月，應執行有期徒刑一年確定，於八十八年四月十七日縮刑期
    滿執行完畢；詎乙○○仍不知悔改，於九十一年九月十五日凌晨二時許，在臺北
    縣汐止市○○街友人住處，因張金龍（另由檢察官通緝中）提及丙○○離家南下
    辦事而其家中有安非他命之毒品，乃臨時起意，與張金龍共同基於意圖為自己不
    法所有之犯意聯絡，共謀至丙○○家中竊盜，並夥同不詳姓名、年籍，綽號「哲
    仲」之成年男子，於同日凌晨三時許，由張金龍駕車搭載乙○○及綽號「哲仲」
    之成年男子，前往臺北縣汐止市○○街九四巷二六之二號丙○○住處，再由乙○○在車上負責把風，張金龍與綽號「哲仲」之男子即於夜間侵入丙○○上址住宅
    （無故侵入住宅部分未據告訴），竊得未經鑑定有無毒品反應之疑似海洛因磚一
    包、疑似海洛因七小包、疑似安非他命一小包、疑似大麻一包及ＤＶＤ一臺等物
    。嗣乙○○於九十二年一月五日凌晨四時許，騎乘機車途經臺北縣汐止市○○街
    九四巷三二號甲○○住處外，因見該戶廚房窗戶未關，又臨時興起意圖為自己不
    法所有之竊盜犯意，於夜間踰越窗戶安全設備，侵入甲○○上址住宅（無故侵入
    住宅部分未據告訴），竊得電腦與富及第牌ＤＶＤ各一臺，得手後即行離去。後
    於同年三月十七日十五時許，經警前往丁○○在臺北縣深坑鄉鄉五七號五樓
    之住處搜索時，查獲丁○○向乙○○購得屬甲○○失竊之電腦與ＤＶＤ（丁○○
    涉犯故買贓物部分，另行審結），而循線查悉上情。
二、案經丙○○告訴及臺北縣政府警察局汐止分局報請臺灣士林地方法院檢察署檢察
    官偵查起訴。
    理  由
一、右開事實，業據被告乙○○於警詢、偵查及本院審理時均坦承不諱，核與被害人
    丙○○、甲○○於警詢中指訴失竊之情節相符，並有證人丁○○警詢中證述其住
    處所查獲甲○○失竊之電腦等物，係向被告購得等語為佐，且有贓物認領保管單
    、搜索扣押筆錄、扣押物品目錄表等在卷可稽（見偵卷第一一八頁）。被告事證
    明確，犯行堪以認定。
二、按窗戶具有防閑作用，為安全設備。核被告於九十一年九月十五日所為，係犯刑
    法第三百二十一條第一項第四款、第一款之結夥三人於夜間侵入住宅竊盜罪；於
    九十二年一月五日所為，則係犯同條項第二款、第一款之踰越安全設備於夜間侵
    入住宅罪。被告與案外人張金龍、綽號「哲仲」之成年男子就上揭九十一年九月
    十五日結夥三人夜間侵入住宅竊盜部分，有犯意聯絡及行為分擔，為共同正犯。
    被告先後二次加重竊盜之犯行，一為聽從案外人張金龍建議而臨時起意，一為行
    車途中見有機可乘而臨時起意，顯屬各別之犯意，並無任何概括犯意之關係，應
    予分論併罰。又被告前於八十六年間因違反麻醉藥品管理條例、竊盜等案件，經
    本院以八十六年度訴字第一九九號判處有期徒刑六月及七月，應執行有期徒刑一
    年確定，於八十八年四月十七日縮刑期滿執行完畢，有臺灣高等法院被告全國前
    案記錄表在卷可按，其受有期徒刑執行完畢後，五年內再犯有期徒刑以上刑之本
    罪，為累犯，應依刑法第四十七條之規定加重其刑。爰審酌被告素有竊盜前科，
    品行不端，其因貪圖毒品與財物而竊盜之犯罪動機，及分別以結夥三人和踰越安
    全設備之方式，於夜間侵入他人住宅竊盜之犯罪手段，與被害人所受之財物損失
    ，住居安寧遭受侵擾之危害，惟被告犯罪後尚能坦承犯行，態度良好等一切情狀
    ，就其所犯之二次加重竊盜罪，分別量處如主文所示之刑，並定其應執行刑。
三、至公訴人於審判期日蒞庭時，當庭更正起訴書所載被害人甲○○受害之事實，認
    甲○○報案失竊之手提電腦、電視、電鍋、洋酒等物，亦係被告於九十二年一月
    五日所竊云云，惟查：公訴人上揭所認，無非以被害人甲○○警詢中之指訴為其
    論據，訊據被告則堅決否認上開物品亦屬其竊盜所得，辯稱伊當日離開甲○○家
    時，並未關上大門，對於甲○○所有上開物品如何失竊，伊不知情等語。經核被
    害人甲○○之指訴內容（見偵卷第一零五頁），不過提及九十二年一月五日發現
    家中遭竊有包含上開物品，並於當日晚上九時許向警報案之事實，並未論至被告
    即竊走該等物品之人一節，衡諸一般人發現失竊勢必儘速報警，當不致延宕之常
    情，被害人甲○○應在九十二年一月五日午後才發現家中遭竊，參酌被告本件犯
    案時間係在當日凌晨四時許，且被告在偵查與本院審理時又一再陳稱當天竊盜得
    手離去時，並未關上甲○○住處大門等情，則被害人住宅在被告離去迄被害人返
    家發現遭竊之數小時內，均屬門戶大開之狀況，實難排除上開手提電腦等物品係
    遭他人再行進入竊盜之可能，是難逕以被害人甲○○指述手提電腦等物亦遭竊乙
    節，即推認該部分也屬被告犯罪所為。此外，復查無其他證據足資證明被告有竊
    取上開物品之事實，原應為無罪之諭知，然因公訴意旨認此部分乃被告於九十二
    年一月五日所犯同一犯罪事實之一部，與此論罪科刑部分有實質上之一罪關係，
    故本院不另為無罪之諭知，附此敘明。
據上論結，應依刑事訴訟法第二百九十九條第一項前段、第二百七十三條之一第一項
，刑法第二十八條、第三百二十一條第一項第一款、第二款、第四款、第四十七條、
第五十一條第五款，判決如主文。
本案經檢察官張紜瑋到庭執行職務。
中      華      民      國    九十二    年      九      月    二十九    日
                                  臺灣士林地方法院刑事第四庭
                                        法  官  梁  哲  瑋
右正本證名與原本無異。
如不服本件判決，得自判決送達之日起十日內，向本院提起上訴。
                                        書記官  陳  美  英
中      華      民      國    九十二    年      九      月    二十九    日
附錄本案論罪科刑法條全文
中華民國刑法第三百二十一條
犯竊盜罪而有左列情形之一者，處六月以上、五年以下有期徒刑：
一  於夜間侵入住宅或有人居住之建築物、船艦或隱匿其內而犯之者。
二  毀越門扇、牆垣或其他安全設備而犯之者。
三  攜帶兇器而犯之者。
四  結夥三人以上而犯之者。
五  乘火災、水災或其他災害之際而犯之者。
六  在車站或埠頭而犯之者。
前項之未遂犯罰之。


司法院資訊處製作；財團法人民間司法改革基金會備份。
